臺灣板橋地方法院刑事判決　　　　　　100年度智簡上字第7號
上　訴　人
即　被　 告　林文忠
上列上訴人因違反著作權法案件，不服本院99年度智簡字第108
號，中華民國100 年3 月11日第一審判決（聲請簡易判決處刑案
號：臺灣板橋地方法院檢察署99年度調偵字第1957、1962號；移
送併辦案號：同署99年度調偵字第2201號、99年度偵字第27031
號），提起上訴，本院管轄第二審之合議庭判決如下︰
    主  文
上訴駁回。
被告林文忠緩刑貳年。
    理  由
一、本件經本院審理結果，認第一審簡易判決所認定被告之犯罪
    事實及其所憑之理由、證據暨論罪科刑之法條均無不當，應
    予維持，並引用該第一審刑事簡易判決書中關於認定被告犯
    罪事實及其所憑之理由、證據暨論罪科刑之法條部分之記載
    （如附件）。
二、上訴人即被告上訴意旨略以：被告於原審簡易判決後，已與
    告訴人等公司達成和解，爰請求能撤銷原審判決並從輕處分
    云云。
三、經查，被告就其被訴之犯罪事實，坦承不諱，而原審認定之
    事實與論處之罪名，亦均無違誤，就此部分，原審判決顯無
    撤銷之理由，另被告雖於原審判決後與全部被害人均達成和
    解，惟就有關和解部分，亦已經為原審斟酌，而依非法重製
    光碟之數量，而量以法定最輕刑，是被告以其已與告訴人達
    成和解為由，請求撤銷原審判決，顯屬無據，自應予駁回。
四、本件被告上訴雖無理由。惟查，被告前未因犯罪而受有期徒
    刑之宣告之紀錄，此有臺灣高等法院被告前案紀錄表一份在
    卷可參，此次因一時失慮致罹刑典，惟事後坦承犯行，且已
    與告訴人等公司達成調解，有告訴人等公司和解書及撤回告
    訴狀各一份在卷可稽，堪認確有悔意，信其經此偵審程序，
    應知所警惕，而無再犯之虞，是本院認原審對其宣告之刑，
    以暫不執行為適當，爰依刑法第74條第1 項第1 款規定，宣
    告緩刑如主文。
據上論斷，應依刑事訴訟法第455 條之1 第1 項、第3 項、第36
8 條、第373 條，刑法第74條第1 項第1 款，判決如主文。
本案經檢察官林慈雁到庭執行職務。
中    華    民    國    100     年    6    月   10   日
                  刑事第四庭  審判長法  官  侯志融
                                    法  官  黃繼瑜
                                    法  官  陳世旻
上列正本證明與原本無異。
不得上訴。
                                    書記官  梁福建
中    華    民    國   100    年    6     月    15    日
---------------------------------------------------------
【附件】
臺灣板橋地方法院刑事簡易判決       99年度智簡字第108號
聲  請  人  臺灣板橋地方法院檢察署檢察官
被      告  林文忠  男  44歲（民國○○年○月○○日生）
                    身分證統一編號：Ｚ000000000號
                    住新北市板橋區○○○路○段92巷7之2號
上列被告因違反著作權法案件，經檢察官聲請以簡易判決處刑（
99年度調偵字第1957、1962號）及移送併辦（99年度調偵字第22
01、99年度偵字第27031 號），本院判決如下：
    主  文
林文忠明知係侵害著作財產權之光碟重製物而意圖散布而持有，
處有期徒刑陸月，如易科罰金，以新臺幣壹仟元折算壹日，扣案
如附表所示盜版重製光碟均沒收之。
    事實及理由
一、林文忠明知其所購入之如附表所示光碟均係未得各該著作財
    產權人同意或授權而擅自重製之侵害著作財產權光碟，竟仍
    貪圖小利，基於意圖散布而持有上開盜版光碟重製物之集合
    犯意，於民國99年5 、6 月間，在其當時址設台北縣板橋市
    （已改制為新北市板橋區○○○○路二段92巷7 之2 號住處
    內，利用電腦網路設備連結上網，使用「kisslove」帳號，
    登入露天拍賣網站，刊登販賣上開盜版重製光碟之訊息，供
    不特定人下標購買，且提供其板橋南雅郵局帳號0000000000
    0000號帳戶作為買受人匯款之用，嗣經各該著作財產權人所
    委任之法務專員陳正剛、蔡培、陳志慎、郭玉鳳等上網而
    瀏覽上開拍賣訊息，於附表各編號所示時間下標並匯款，林
    文忠乃利用不知情之郵遞人員以郵寄之方式寄送附表所示盜
    版光碟與陳正剛、蔡培、陳志慎、郭玉鳳等人收受，經其
    等確認係侵害著作財產權之光碟重製物後，乃報警處理，經
    警通知林文忠到案，始循線查悉全情。案經沙鷗國際多媒體
    股份有限公司、弘恩文化事業有限公司（下稱弘恩公司）、
    世詮多媒體有限公司、臺灣魄力資訊有限公司訴由新竹市警
    察局、臺北市政府警察局大同分局、內政部警政署保安警察
    第二總隊第一大隊第一中隊移送、報告臺灣板橋地方法院檢
    察署檢察官偵查後聲請以簡易判決處刑及移送併辦。
二、證據：
（一）被告林文忠於警詢、偵查及本院調查中之自白。
（二）告訴代理人陳正剛、蔡培、陳志慎、郭玉鳳警詢指訴。
（三）郵政存簿儲金立帳申請書、查詢帳戶最近交易資料、客戶
      基本資料、客戶歷史交易清單各1份。
（四）獨家授權經銷合約書、專屬授權轉讓合約書、節目授權合
      約、授權書、授權合約書、節目專屬授權合約、鑑識報告
      書、合約書各1 份、臺北市政府營利事業登記證2 份。
（五）自動櫃員交易明細表3 份。
（六）郵件外包裝3份 。
（七）重製光碟外觀影本3 份、證物照片4 幀、影片內容擷取照
      片12幀、
（八）通聯調閱查詢單、露天拍賣會員資料各1 份、露天拍賣網
      頁列印文件4 份。
三、按著作權法第91條之1 第3 項之明知係侵害著作財產權之光
    碟重製物而散布罪，係以行為人將侵害著作財產權之光碟重
    製物所有權移轉予著作財產權人或偵查機關以外之不特定對
    象，而生「散布」之結果為限。次按同條項所稱之「公開陳
    列」者，係指行為人將實物陳列於一般人得以自由出入及隨
    時知悉的場所下方屬之。經查，附表所示告訴代理人喬裝買
    家上網向被告購買附表所示盜版光碟，實際上並無購買之真
    意，係出於蒐證、查緝之目的而佯稱購買，於形式上雖有互
    為買賣之約定，事實上並無真正成立買賣契約之意思，況被
    告並未將上開盜版光碟之所有權移轉予著作財產權人或偵查
    機關以外之不特定對像，尚難認被告之行為有發生任何「散
    布」之結果。又被告僅張貼網路拍賣之內容，並未將上開盜
    版光碟實際公開陳列，此固可據以認定被告客觀上之持有行
    為於主觀上已具有散布之意圖，然亦難認符合「公開陳列」
    之要件。是核被告所為，應係犯著作權法第91條之1 第3 項
    、第2 項之明知係侵害著作財產權之重製光碟而意圖散布而
    持有罪。聲請及併案意旨認為被告係犯著作權法第91條之1
    第3 項、第2 項之明知係侵害著作財產權之光碟重製物而散
    布罪，容有未洽，惟其基本事實同一，且應適用之法條相同
    ，本院不受檢察官所認罪名之拘束。又被告基於營利之目的
    ，於99年5 、6 月間密切上網拍賣盜版光碟，所為販賣之行
    為態樣，依社會通念，客觀上認符合一反覆、延續性之行為
    觀念，又被告係遲至99年6 月29日始為警通知到場製作筆錄
    ，附表所示行為均在上開被告知悉其為警查獲之前，其主觀
    犯意並無因遭警查獲而切斷之情形，故就被告於附表所為複
    次行為，於刑法評價上，應論以集合犯之一罪。併辦意旨所
    指之犯罪事實，與本件業經聲請簡易判決處刑之事實，有集
    合犯之一罪關係，本院自應併予審究，附此敘明。爰審酌被
    告前有贓物、竊盜、公共危險等前科，臺灣高等法院被告前
    意圖散布而持有侵害作財產權之重製光碟，損及他人享有之
    智慧財產權，並破壞我國保護智慧財產權之國際形象，行為
    自屬可議，惟念其犯後坦承犯行，復與其中一名被害人即告
    訴人弘恩公司和解及賠償並已履行完畢，至其餘被害人則未
    和解及賠償，兼衡其犯罪動機、目的、手段、所生損害、所
    持有之重製光碟數量非鉅等一切情狀，量處如主文所示之刑
    ，並諭知易科罰金之折算標準，以資懲儆。
四、扣案如附表所示盜版重製光碟，係供本案犯罪所用之物，爰
    依著作權法第98條規定，不以屬於犯人者為限，均宣告沒收
    。
五、依刑事訴訟法第449 條第1 項、第3 項、第450 條第1 項，
    著作權法第91條之1 第3 項、第2 項、第98條，刑法第11條
    、第41條第1 項前段，逕以簡易判決處刑如主文。
六、如不服本判決，得自收受送達之日起10日內向本院提出上訴
    狀，上訴於本院第二審合議庭（須附繕本）。
中    華    民    國   100    年    3     月    11    日
                       刑事第二十三庭  法  官  黃苙荌
上列正本證明與原本無異。
                                       書記官  朱烈稽
中    華    民    國   100    年    3     月    14    日